臺灣臺北地方法院刑事裁定　
111年度聲字第1506號
聲  請  人  臺灣臺北地方檢察署檢察官
受  刑  人  楊千慧


上列聲請人因受刑人數罪併罰有二裁判以上，聲請定其應執行刑
並諭知易科罰金折算標準（111年度執聲字第1342號、111年度執
字第4249號），本院裁定如下：
    主    文
楊千慧所犯如附表所示之罪，應執行有期徒刑陸月，如易科罰金
，以新臺幣壹仟元折算壹日。
    理    由
一、聲請意旨略以：受刑人楊千慧因違反毒品危害防制條例案件
    （按均為施用第二級毒品罪），先後經判決確定如附表所示
    ，應依刑法第53條及第51條第5款規定，定其應執行之刑並
    諭知易科罰金折算標準，爰依刑事訴訟法第477條第1項聲請
    裁定等語。
二、按裁判確定前犯數罪者，併合處罰之；又數罪併罰，有二裁
    判以上者，依刑法第51條之規定，定其應執行之刑，同法第
    50條第1項前段、第53條分別定有明文。次按法律上屬於自
    由裁量之事項，有其外部性界限及內部性界限，並非概無拘
    束。依據法律之具體規定，法院應在其範圍選擇為適當之裁
    判者，為外部性界限；而法院為裁判時，應考量法律之目的
    ，及法律秩序之理念所在者，為內部性界限。法院為裁判時
    ，二者均不得有所踰越。在數罪併罰，有二裁判以上，定其
    應執行之刑時，固屬於法院自由裁量之事項，然仍應受前揭
    外部性界限及內部性界限之拘束（最高法院94年度台非字第
    233號判決意旨參照）。而刑事訴訟法第370條第2項規定：
    「前項所稱刑，指宣告刑及數罪併罰所定應執行之刑。」已
    針對第二審上訴案件之定應執行之刑，明定有不利益變更禁
    止原則之適用，而分屬不同案件之數罪併罰，倘一裁判宣告
    數罪之刑，曾經定其執行刑，再與其他裁判宣告之刑定其執
    行刑時，在法理上亦應同受此原則之拘束，亦即另定之執行
    刑，其裁量所定之刑期，不得較重於前定之執行刑加計後裁
    判宣告之刑之總和。至受刑人犯應併合處罰之數罪，經法院
    以判決或裁定定其數罪之應執行刑確定者，該數罪是否執行
    完畢，均係以所定之應執行刑全部執行完畢為斷，其在定應
    執行刑之前已先執行之有期徒刑之罪，因嗣後與他罪合併定
    應執行刑，而由檢察官換發執行指揮書執行應執行刑者，其
    前已執行之有期徒刑部分，僅應予扣除，不能認為已執行完
    畢，非謂即不符數罪併罰要件。
三、經查：
　㈠受刑人楊千慧因違反毒品危害防制條例案件，先後經本院判
    處如附表所示之刑，均經分別確定在案，此有上開各判決、
    臺灣高等法院被告前案紀錄表等存卷可考。本院為該案犯罪
    事實最後判決之法院。經核檢察官之聲請，於法並無不合，
    應予准許。
　㈡又受刑人所犯各如附表編號1至2所示之罪，前業經本院以108
    年度簡字第2555號判決合併定應執行有期徒刑3月，嗣如附
    表編號1至3所示之罪，復經本院以109年度聲字第1293號裁
    定合併定應執行有期徒刑5月，此加計附表編號4所示有期徒
    刑2月，總和固應為有期徒刑7月（5月＋2月＝7月）。然揆諸
    上揭說明，前定之執行刑既當然失效，本院即應以其各罪宣
    告刑為基礎，定其執行刑。是本院定應執行刑，不得踰越刑
    法第51條第5款所定法律之外部界限，即不得重於如附表編
    號1至4所示罪刑之總和（4罪之宣告刑共有期徒刑9月），亦
    應受內部界限之拘束，即不得重於前述總和（有期徒刑7月
    ），兼衡受刑人上開各次犯行之不法與罪責程度及對其施以
    矯正之必要性，爰定其應執行刑並諭知易科罰金之折算標準
    如主文所示。
四、至如附表編號1至3所示之罪，受刑人業已於111年5月28日執
    行完畢，惟附表編號1至3既與編號4之罪合於數罪併罰之要
    件，則其數罪併罰所定應執行之刑尚未全部執行完畢，仍應
    就附表編號1至4之數罪合併定其應執行之刑，僅係檢察官就
    已執行之附表編號1至3所示部分，於換發執行指揮書時，予
    以扣除，附此敘明。
五、應依刑事訴訟法第477條第1項，刑法第53條、第51條第5款
    、第41條第1項前段，裁定如主文。
中　　華　　民　　國　　111 　年　　9 　　月　　13　　日
                  刑事第十四庭法  官  歐陽儀 
上正本證明與原本無異。
如不服本裁定，應於裁定送達後5日內向本院提出抗告狀。因疫
情而遲誤不變期間，得向法院聲請回復原狀。
                              書記官  李璁潁
中　　華　　民　　國　　111 　年　　9 　　月　　13    日
附表：
編　　　　　號  1 2 3 罪　　　　　名  毒品危害防制條例 毒品危害防制條例 毒品危害防制條例 宣　　告　　刑  有期徒刑2月．如易科罰金，得以新臺幣1,000元折算1日． 有期徒刑2月．如易科罰金，得以新臺幣1,000元折算1日． 有期徒刑3月．如易科罰金，得以新臺幣1,000元折算1日． 犯　罪　日　期  107年7月7日晚間某時 107年7月24日晚間某時 108年9月12日上午4時許採尿起回溯96小時內 偵查(自訴)機關 年　度　案　號  臺北地檢108年度毒偵緝字第248、249號 臺北地檢108年度毒偵緝字第248、249號 臺北地檢108年度毒偵字第3790號 最　後 事實審 法　　院 臺北地院 臺北地院 臺北地院  案　　號 108年度簡字第2555號 108年度簡字第2555號 109年度簡字第111號  判決日期 108年10月14日 108年10月14日 109年02月27日 確　定 判　決 法　　院 臺北地院 臺北地院 臺北地院  案　　號 108年度簡字第2555號 108年度簡字第2555號 109年度簡字第111號  判決確定日期 108年11月12日 108年11月12日 109年05月19日  備註   臺北地檢108年度執字第8534號 臺北地檢108年度執字第8534號 臺北地檢109年度執字第3499號   編號1、2所示之罪經本院以108年度簡字第2555號判決合併定應執行有期徒刑3月確定。     編號1、2、3所示之罪經本院以109年度聲字第1293號裁定合併定應執行有期徒刑5月確定。   

編　　　　　號  4   罪　　　　　名  毒品危害防制條例   宣　　告　　刑  有期徒刑2月．如易科罰金，得以新臺幣1,000元折算1日．   犯　罪　日　期  108年11月8日下午11時50分許採尿起回溯96小時內   偵查(自訴)機關 年　度　案　號  臺北地檢109年度毒偵字第1693號   最　後 事實審 法　　院 臺北地院    案　　號 111年度審簡字第507號    判決日期 111年05月24日   確　定 判　決 法　　院 臺北地院    案　　號 111年度審簡字第507號    判決確定日期 111年06月30日   備註   臺北地檢111年度執字第4249號